【裁判字號】    97,訴,4870
【裁判日期】    971231
【裁判案由】    毒品危害防制條例
【裁判全文】
臺灣臺中地方法院刑事判決              97年度訴字第4870號
公  訴  人  臺灣臺中地方法院檢察署檢察官
被      告  甲○○
上列被告因施用毒品案件，經檢察官提起公訴 (97年度毒偵字第
5516號)，被告於本院準備程序進行中就被訴事實為有罪之陳述
，經本院合議庭裁定由受命法官獨任進行簡式審判程序，判決如
下：
    主  文
甲○○施用第一級毒品，累犯，處有期徒刑捌月，扣案含第一級
毒品海洛因之殘渣袋壹個沒收銷燬之、注射針筒壹支沒收。
    犯罪事實及理由
一、犯罪事實：
(一)甲○○前於民國93年間因施用毒品案件，經本院以93年度毒
    聲字第1242號裁定送觀察勒戒後，因認無繼續施用毒品之傾
    向，於93年10月14日執行完畢釋放，並經臺灣臺中地方法院
    檢察署檢察官以93年度毒偵字第2954、3675號為不起訴處分
    在案；又於94年間因施用毒品案件，經本院先後以94年度訴
    字第1993號、94年度訴字第3379號判決分別判處有期徒刑6
    月、8月確定，接續執行，於96年2月16日假釋交付保護管束
    ，於96年3月12日保護管束期滿，未經撤銷假釋，所餘刑期
    視為執行完畢。仍不知悔改，無法戒除毒癮，復基於施用第
    一級毒品海洛因之犯意，於97年10月16日上午11時40分許 (
    起訴書誤載為11時)，在臺中縣太平市○○○路某公園附近
    ，以將海洛因摻水稀釋後，再以針筒注射入人體之方式，施
    用第一級毒品海洛因1次，嗣於同日上午11時45分許，因施
    用海洛因後倒臥在同市○○○路與永平路口旁而為警巡邏查
    獲，並當場扣得其所有供施用海洛因所用之注射針筒1支、
    及施用海洛因後剩餘之殘渣袋1個。同日下午2時20分許經其
    同意採集其尿液送驗，結果呈現嗎啡 (海洛因進入人體後水
    解之反應)陽性反應，始查獲上情。
二、案經臺中縣警察局太平分局報請臺灣臺中地方法院檢察署檢
    察官偵查起訴。
二、理由：
(一)本案被告甲○○所犯係死刑、無期徒刑、最輕本刑為3年以
    上有期徒刑以外之罪，被告於準備程序中就被訴事實為有罪
    之陳述，經告知簡式審判程序之旨，並聽取公訴人及被告之
    意見後，本院合議庭認為適宜而依刑事訴訟法第273條之1第
    1項規定，裁定由受命法官獨任進行簡式審判程序，且依同
    法第273條之2、第159條第2項之規定，不適用傳聞法則有關
    限制證據能力之相關規定，合先敘明。
(二)據以論罪之證據名稱：
    1.被告甲○○於警詢、偵訊及本院審理時之自白。
    2.臺中縣警察局太平分局扣押筆錄、扣押物品目錄表、查獲
      現場圖、採尿同意書、毒品尿液真實姓名對照表、中山醫
      學大學附設醫院檢驗科藥物檢測中心尿液檢驗報告各1紙
      、現場照片9張。
    3.扣案含海洛因之殘渣袋1個、注射針筒1支。
    4.臺灣臺中地方法院檢察署刑案資料查註紀錄表、臺灣高等
      法院被告前案紀錄表各1份。
    5.綜上各節相互佐證，被告自白核與事實相符，應堪採信，
      本案事證明確，被告犯行堪以認定，應予依法論科。
(三)論罪與量刑：
    1.按海洛因為毒品危害防制條例第2條第2項第1款所明定之
      第一級毒品。核被告甲○○所為，係犯毒品危害防制條例
      第10條第1項之施用第一級毒品罪。被告為供已施用而於
      施用前持有第一級毒品之低度行為，為其施用之高度行為
      所吸收，不另論罪。
    2.查被告有如犯罪事實欄所載論罪科刑執行情形，有卷附臺
      灣高等法院被告前案紀錄表1份可按，其受有期徒刑執行
      完畢後5年以內再故意犯本案法定刑為有期徒刑之罪，為
      累犯，應依刑法第47條第1項規定加重其刑。
    3.爰審酌被告前經觀察勒戒之執行，仍未能戒斷其施用毒品
      之惡習，猶因施用海洛因再犯本罪，顯未衷心悛悔，漠視
      法令之禁制，恣意濫用藥品，惟兼衡酌其施用海洛因所生
      危害實以自戕健康為主，於他人尚無明顯重大危害，及犯
      後終能供認無隱，態度尚佳等一切情狀，量處如主文所示
      之刑。
    4.扣案含第一級毒品海洛因之殘渣袋1個，因外袋包裝與其
      內殘留之海洛因粉末已難以完全析離，應全部視為被查獲
      之毒品，不論屬於犯人與否，應依毒品危害防制條例第18
      條第1項前段規定沒收銷燬之；另扣案之注射針筒1支，係
      被告所有供施用第一級毒品海洛因所用之物，業經被告供
      承在卷，應依刑法第38條第1項第2款之規定宣告沒收。
三、應適用之法條：
    依刑事訴訟法第273條之1第1項、第299條第1項前段、第310
    條之2、第454條，毒品危害防制條例第10條第1項、第18條
    第1項前段，刑法第11條、第47條第1項、第38條第1項第2款
    ，判決如主文。
本案經檢察官乙○○到庭執行職務。
中    華    民    國    97    年    12    月    31    日
                  刑事第四庭    法  官  簡芳潔
以上正本證明與原本無異。
如不服本判決應於收受送達後10日內向本院提出上訴書狀，並應
敘述具體理由；其未敘述上訴理由者，應於上訴期間屆滿後20日
內向本院補提理由書（均須按他造當事人之人數附繕本）「切勿
逕送上級法院」。
                                書記官  呂苗澂
中    華    民    國    97    年    12    月    31    日
附錄論罪科刑法條全文：
毒品危害防制條例第10條
施用第一級毒品者，處6月以上5年以下有期徒刑。
施用第二級毒品者，處3年以下有期徒刑。


司法院資訊處製作；財團法人民間司法改革基金會備份。
